臺灣苗栗地方法院刑事判決
110年度訴字第451號
公  訴  人  臺灣苗栗地方檢察署檢察官
被      告  周宏龍




上列被告因傷害案件，經檢察官提起公訴（110年度偵字第2695
號），被告於準備程序中就被訴事實為有罪之陳述，經本院合議
庭裁定由受命法官獨任進行簡式審判程序，判決如下：
    主  文
周宏龍犯傷害罪，處拘役伍拾日，如易科罰金，以新臺幣壹仟元
折算壹日。緩刑貳年，並應履行如附件（本院110年度司刑移調
字第119號調解筆錄）所示之內容。
　　犯罪事實
一、周宏龍於民國110年2月15日上午10時25分許，在苗栗縣○○鎮
    ○○路00號其所擺設之五金百貨攤位內，因與呂國欽之購物糾
    紛而發生爭執，竟基於傷害之犯意，以手勒住呂國欽之脖子
    並將其壓倒在地，致呂國欽受有左腳挫傷合併遠端脛骨及近
    端腓骨骨折等傷害。周宏龍復在上開攤位外，以「幹你娘、
    幹你娘雞巴、塞你老爸」等語辱罵呂陵香(起訴書誤載為呂
    凌香，應予更正；涉犯公然侮辱部分，本院另行審結)。嗣
    經路人報警後警員到場處理始悉上情。
二、案經呂國欽訴由苗栗縣警察局竹南分局報告臺灣苗栗地方檢
    察署檢察官偵查起訴。
    理  由
一、本案被告周宏龍所犯者非為死刑、無期徒刑、最輕本刑為3
    年以上有期徒刑之罪或高等法院管轄第一審案件，其於準備
    程序進行中，先就被訴事實為有罪之陳述，經告知簡式審判
    程序之旨，並聽取公訴人、被告之意見後，本院業已依刑事
    訴訟法第273條之1第1項規定，裁定改以簡式審判程序進行
    本案審理。又簡式審判程序之證據調查，依刑事訴訟法第27
    3條之2規定，不受同法第159條第1項、第161條之2、第161
    條之3、第163條之1及第164條至第170條所規定證據能力認
    定及調查方式之限制；再被告對於卷內之各項證據，均表示
    無意見，同意作為認定事實之證據，故卷內所列各項證據，
    自得作為證據，合先敘明。
二、訊據被告對於上開犯罪事實坦承不諱（見本院卷第116、122
    頁），核與證人即告訴人呂國欽於警詢及偵訊、證人呂陵香
    於警詢及偵訊證述相符（見偵卷第29至51、88至90頁），並
    有職務報告書、衛生福利部診斷證明書等件在卷可佐（見偵
    卷第17、69頁），足認被告於審理時之自白與事實相符，應
    堪採信。本案事證明確，被告犯行堪以認定，應予依法論科
    。
三、論罪科刑：
　㈠核被告所為，係犯刑法第277條第1項之傷害罪。　　　　　
　㈡爰審酌被告不思以理性方式解決紛爭，率爾傷害告訴人呂國
    欽身體，對其健康及社會治安已生危害，情緒管理及自我控
    制能力不佳，實不足取，兼衡犯罪之動機、目的、手段、情
    節、告訴人所受傷勢，及坦承犯行、已與告訴人成立調解之
    態度，有本院110年度司刑移調字第119號調解筆錄1份在卷
    可稽（見本院卷第133至134頁），暨被告於審理中自陳之智
    識程度、家庭生活經濟狀況（見本院卷第123頁）、告訴人
    對於本案刑度之意見（見本院卷第124頁）等一切情狀，量
    處如主文所示之刑，並諭知易科罰金折算之標準，以期相當
    。
　㈢被告未曾因故意犯罪受有期徒刑以上刑之宣告，有臺灣高等
    法院被告前案紀錄表在卷可稽，本院審酌其因一時失慮致罹
    刑典，犯後坦承犯行，並與告訴人成立調解，願負賠償責任
    ，業如前述，足認被告態度良好，確有悔意，信其經此偵審
    程序與科刑之宣告，當知所警惕而無再犯之虞。是本院認所
    宣告之刑以暫不執行為適當，爰依刑法第74條第1項第1款規
    定，宣告緩刑2年，以勵自新。惟為督促被告如期履行調解
    筆錄內容，以兼顧告訴人之權益，爰依刑法第74條第2項第3
    款規定，課予被告履行本院110年度司刑移調字第119號調解
    筆錄（如附件）所示內容之負擔。若違反上開負擔情節重大
    ，足認原宣告之緩刑難收其預期效果，而有執行刑罰之必要
    者，依刑法第75條之1第1項第4款規定，得撤銷其緩刑宣告
    ，併此敘明。　
據上論斷，應依刑事訴訟法第273條之1第1項、第299條第1項前
段，刑法第277條第1項、第41條第1項前段、第74條第1項第1款
、第2項第3款，刑法施行法第1條之1第1項，逕以簡易判決處刑
如主文。
本案經檢察官姜永浩提起公訴，檢察官彭郁清到庭執行職務。　
中　　華　　民　　國　　111 　年　　1 　　月　　17 　 日
                  刑事第三庭  法　官　許文棋
以上正本證明與原本無異。
如不服本判決應於收受判決後20日內向本院提出上訴書狀，並應
應敘述具體理由。其未敘述上訴理由者，應於上訴期間屆滿後20
日內向本院補提理由書(均須按他造當事人之人數附繕本)「切勿
逕送上級法院」。告訴人或被害人如對本判決不服者，應具備理
由請求檢察官上訴，其上訴期間之計算係以檢察官收受判決正本
之日期為準。　　　　　　　　　
 　　                     　　書記官　陳彥宏
中　　華　　民　　國　　111 　年　　1 　　月　　17 　 日
附錄論罪科刑法條：
刑法第277條第1項：
傷害人之身體或健康者，處5年以下有期徒刑、拘役或50萬元以
下罰金。